【裁判字號】    95,交易,66
【裁判日期】    950407
【裁判案由】    過失致死
【裁判全文】
臺灣桃園地方法院刑事判決              95年度交易字第66號
公  訴  人  臺灣桃園地方法院檢察署檢察官
被      告  乙○○
上列被告因過失致死案件，經檢察官提起公訴（95年度偵字第28
號），本院合議庭裁定改依簡式審判程序，判決如下：
    主  文
廖昆哉因過失致人於死，處有期徒刑陸月，如易科罰金，以參佰
元折算壹日，緩刑參年。
    事  實
一、乙○○未考領有重型機車駕照，於民國94年8 月8 日20時30
    分許，在桃園縣龜山鄉○○○路○ 段164 號附近之萊爾富便
    利商店購物後，騎乘車牌號碼ICF-419 號重型機車，由民生
    北路1 段164 號路旁出發，行經民生北路1 段164 號前時，
    理應注意車輛行駛時，駕駛人應注意車前狀況，隨時採取必
    要之安全措施，及保持隨時可以煞停之準備，而依當時情形
    為天候晴、道路無障礙物、視距良好等情狀，又無其他不能
    注意之情事，竟疏未注意，於行經上址時，疏未注意車前狀
    況，適有王文鍾於同一時、地，騎乘車牌號碼BYN-766 號重
    型機車，沿民生北路1 段由東往西方向行駛至上址，2 車遂
    不慎發生碰撞，致王文鍾人車倒地，受有頭部外傷、顱內出
    血之傷害，經送醫急救後，延至同月10日不治死亡。廖昆哉
    自己亦受有傷害而昏迷送醫急救。
二、案經死者王文鍾之胞兄甲○○告訴及臺灣桃園地方法院檢察
    署檢察官簽分偵辦。
    理  由
一、按刑事訴訟法第273 條之1 規定除被告所犯為死刑、無期徒
    刑、最輕本刑為3 年以上有期徒刑之罪、或高等法院管轄第
    一審案件者外，於審判期日前之程序進行中，被告先就被訴
    事實為有罪之陳述時，審判長得告知被告簡式審判程序之旨
    ，並聽取當事人、代理人、辯護人及輔佐人之意見後，裁定
    進行簡式審判程序。經查，本件被告廖昆哉被訴過失致死1
    案，非前開不得進行簡式審判程序之案件，經被告於本院審
    理時就被訴事實為有罪之陳述，且經本院告知被告簡式審判
    程序之旨，聽取被告及檢察官之意見後，爰依上開刑事訴訟
    法第273 條之1 之規定，合議庭裁定改依簡式審判程序審判
    之，合先敘明。
二、本件訊之被告乙○○對於上揭時、地，騎乘機車發生車禍肇
    事，致被害人王文鍾死亡等情坦承不諱，並有道路交通事故
    現場圖1 紙、道路交通事故調查報告表(一)、(二)、現場照片10
    幀及監視器翻拍照片11幀等附卷可稽。另本件車禍被害人確
    實因此車禍致頭部外傷、顱內出血死亡，亦經臺灣桃園地方
    法院檢察署檢察官督同檢驗員相驗屬實，製有相驗筆錄、相
    驗屍體證明書、驗斷書等在卷可憑。按汽車行駛時，駕駛人
    應注意車前狀況，隨時採取必要之安全措施，道路交通安全
    規則第94條第3 項定有明文。被告駕車自應注意上開道路交
    通安全規定，而依其智識、能力又無不能注意之情事，且依
    當時天候晴、道路無障礙、視距良好，竟疏未注意，肇致車
    禍，是被告顯有過失甚明。又被害人既係因本件車禍而受有
    上述傷害經急救後不治死亡，已詳如前述，是被告之過失行
    為與被害人之死亡結果間，確具有相當因果關係。是本件事
    證明確，被告之犯行足可認定，應依法論科。
三、被告廖昆哉因過失之行為致被害人發生死亡結果，核其所為
    係犯刑法第276 條第1 項之過失致人於死罪。又按「汽車駕
    駛人，無駕駛執照駕車、酒醉駕車、吸食毒品或迷幻藥駕車
    、行駛人行道或行經行人穿越道不依規定讓行人優先通行，
    因而致人受傷或死亡，依法應負刑事責任者，加重其刑至二
    分之一。」，道路交通管理處罰條例第86條第1 項定有明文
    ，本件被告廖昆哉未曾考領有重型機車之駕駛執照一節，業
    據被告於本院審理中供述在卷，其無駕駛執照駕車致被害人
    死亡，依法應負刑事責任，其所犯過失致死罪，應依道路交
    通管理處罰條例第86條第1 項規定加重其刑。爰審酌被告無
    照駕車，以致肇事傷人性命，對被害人及家屬所造成之傷害
    ，永遠無法復原，所為非是，且其就本件車禍發生之過失程
    度非輕，及被告以新臺幣（下同）90萬元（不含汽車強制保
    險140 萬元）與被害人家屬達成和解，並已全部給付完畢，
    有調解書1 份在卷可按，被告犯罪後坦承犯行，態度尚稱良
    好等一切情狀，量處如主文所示之刑，並諭知易科罰金之折
    算標準。末查，被告前未曾受有期徒刑以上刑之宣告，有臺
    灣高等法院被告前案紀錄表1 份在卷可考，其因一時過失，
    致罹刑章，經此科刑教訓，當已知所警惕，且被告於肇事後
    已與被害人家屬為民事和解，並賠償90萬元之情，業如前述
    ，足認被告確有悔改之誠意，應無再犯之虞，本院認所科之
    刑以暫不執行為適當，併予宣告緩刑3 年，以啟自新。
據上論斷，應依刑事訴訟法第273 條之1 第1 項、第299 條第1
項前段，道路交通管理處罰條例第86條第1 項，刑法第11條前段
、第276 條第1 項、第41條第1 項前段、第74條第1 款，罰金罰
鍰提高標準條例第1 條前段、第2 條，判決如主文。
本案經檢察官廖先志到庭執行職務。
中    華    民    國    95    年    4     月    7     日
                    交通法庭法  官  黃永定
以上正本證明與原本無異。
如不服本判決，應於送達後10日內，向本院提出上訴狀。
                            書記官  施春祝
中    華    民    國    95    年    4     月    7     日
附錄本案論罪科刑依據之法條：
刑法第276條
因過失致人於死者，處二年以下有期徒刑、拘役或二千元以下罰
金。
從事業務之人，因業務上之過失犯前項之罪者，處五年以下有期
徒刑或拘役，得併科三千元以下罰金。
道路交通管理處罰條例第86條第1 項規定：
汽車駕駛人，無駕駛執照駕車、酒醉駕車、吸食毒品或迷幻藥駕
車、行駛人行道或行經行人穿越道不依規定讓行人優先通行，因
而致人受傷或死亡，依法應負刑事責任者，加重其刑至二分之一
。


司法院資訊處製作；財團法人民間司法改革基金會備份。
